臺灣桃園地方法院刑事判決
110年度審交訴字第234號
公  訴  人  臺灣桃園地方檢察署檢察官
被      告  林信杉


上列被告因過失致死案件，經檢察官提起公訴（110年度偵字第2
5065號），被告於本院準備程序中，就被訴事實為有罪之陳述，
經本院告知簡式審判程序意旨，並聽取當事人及辯護人之意見後
，本院合議庭裁定改由受命法官獨任依簡式審判程序審理，判決
如下：
    主  文
林信衫犯過失致人於死罪，處有期徒刑捌月。
    事實及理由
一、本件犯罪事實及證據，除證據部分補充「被告於本院準備程
    序及審理時之自白」外，餘均引用檢察官起訴書之記載（詳
    如附件）。
二、論罪科刑：
（一）核被告所為，係犯刑法第276 條之過失致死罪。
（二）被告於車禍發生後，在偵查機關尚未發覺肇事者前，於處
      理員警前往現場時，當場承認為肇事人，自首而接受裁判
      ，此有桃園市政府警察局交通大隊大園分隊道路交通事故
      肇事人自首情形紀錄表1份在卷可憑（見臺灣桃園地方檢
      察署110年度相字第1096號卷第91頁），係對於未經發覺
      之罪自首而受裁判，爰依刑法第62條前段之規定，減輕其
      刑。
（三）爰審酌被告駕車未注意車前狀況，隨時採取必要之安全措
      施，致釀本件車禍，其過失情節非輕，且造成被害人死亡
       結果，對於被害人家屬造成之傷痛，永遠無法回復，惟
      衡 以被告犯後坦承罪行之態度，然未與被害人家屬達成
      和解 ，並未賠償被害人家屬之損失，所為實應非難，兼
      衡被告之犯罪情節、過失程度，酌以被告於本院審理時自
      陳高職畢業之智識程度、目前退休（見本院卷第43頁）之
      生活狀況等一切情狀，量處如主文所示之刑。　　
據上論斷，應依刑事訴訟法第273條之1第1項、第299條第1項前
段、第310條之2、第454條（本案採判決精簡原則，僅引述程序
法條），判決如主文。
本案經檢察官陳師敏提起公訴，檢察官周芝君到庭執行職務。
中　　華　　民　　國　　111 　年　　5 　　月　　31　　日
                  刑事審查庭  法  官  劉美香
以上正本證明與原本無異。
如不服本判決應於收受判決後20日內向本院提出上訴書狀，並應
敘述具體理由。其未敘述上訴理由者，應於上訴期間屆滿後20日
內向本院補提理由書(均須按他造當事人之人數附繕本)「切勿逕
送上級法院」。 
　　　　　　　　　　　　　　　書記官　張怡婷           
中　　華　　民　　國　　111 　年　　5 　　月　　31　　日
附錄本案論罪科刑法條：
中華民國刑法第276條
因過失致人於死者，處 5 年以下有期徒刑、拘役或 50 萬元以
下罰金。











附件：
臺灣桃園地方檢察署檢察官起訴書
                                    110年度偵字第25065號
　　被　　　告　林信杉　男　70歲（民國00年00月00日生）
　　　　　　　　　　　　住○○市○○區○○路000巷000號
　　　　　　　　　　　　國民身分證統一編號：Z000000000號
上列被告因過失致死案件，已經偵查終結，認應提起公訴，茲將
犯罪事實及證據並所犯法條分敘如下：
　　　　犯罪事實
一、林信杉於民國110年1月20日上午，駕駛車牌號碼000-0000號
    自用小客貨車，沿桃園市觀音區新生路往新坡方向行駛，嗣
    於同日上午11時49分許，行經觀音區新生路552巷口，本應
    注意車前狀況，並隨時採取必要之安全措施，而依當時天候
    晴、日間自然光線、柏油路面乾燥、無缺陷、無障礙物、視
    距良好等一切情況，並無不能注意之情事，竟疏未注意及此
    ，貿然直行，適楊民雄騎乘車牌號碼000-000號普通重型機
    車自新生路552巷駛出，閃避不及，發生碰撞，致楊民雄受
    有頭部挫傷併顱內出血、胸部挫傷併雙側第十二肋骨骨折、
    骨盆骨折、四肢多處擦傷及挫傷、蜘蛛膜下腔出血併近期梗
    塞及左側上下肢癱瘓、硬膜下積液、右側髂骨骨折、左大腿
    撕脫傷、第八胸椎骨折等傷害，經送醫急救，於110年3月4
    日出院，於同年6月15日因肺炎、蜘蛛膜下腔出血併近期梗
    塞及左側上下肢癱瘓及疥瘡感染再度入院治療，於110年6月
    20日病危出院，並於同日23分30分許，因車禍致頭部鈍性傷
    導致顱內出血、臥床及肺炎感染併發敗血症引起敗血性休克
    併多重器官衰竭死亡。
二、案經楊民雄之子楊政寬告訴偵辦。
　　　　證據並所犯法條
一、上揭犯罪事實，業據被告林信杉於偵查中坦承不諱，核與告
    訴人楊政寬於警詢、偵查中指訴相符，並有道路交通事故現
    場圖、道路交通事故調查報告表（一）、（二）、衛生福利
    部桃園醫院新屋分院、林口長庚紀念醫院診斷證明書、車輛
    詳細資料報表、本署相驗屍體證明書、檢驗報告書、現場照
    片28張、監視錄影器翻拍照片12張等在卷可稽，足認被告之
    任意性自白與事實相符，其犯嫌洵堪認定。
二、核被告所為，係犯刑法第276條第1項過失致死罪嫌。又被告
    於肇事後，在未被有偵查犯罪職權之機關或公務員發覺前，
    於處理人員前往現場處理時在場，並當場承認其為肇事者，
    而願意接受裁判等情，有桃園市政府警察局道路交通事故肇
    事人自首情形紀錄表存卷可參，符合自首要件，請依刑法第
    62條前段規定審酌是否減輕其刑。
三、依刑事訴訟法第251條第1項提起公訴。
　　此　致
臺灣桃園地方法院
中　　華　　民　　國　 110　　年　　11　　月　　9 　　日
                              檢　察　官  陳師敏  
本件證明與原本無異 
中　　華　　民　　國　 110　　年　　11　　月　　22　　日
                              書  記  官  曾意雯  
所犯法條：　　
中華民國刑法第276條第1項
因過失致人於死者，處 5 年以下有期徒刑、拘役或 50 萬元以
下罰金。